【裁判字號】    97,裁,4954
【裁判日期】    971106
【裁判案由】    營利事業所得稅
【裁判全文】
最  高  行  政  法  院  裁  定
                                      97年度裁字第4954號
上  訴  人  台灣漢高股份有限公司
代  表  人  甲○○
訴訟代理人  林恆鋒  律師
            蔡嘉昇  律師
被 上訴 人  財政部臺灣省北區國稅局
代  表  人  陳文宗
                          送達代收人  乙○○
上列當事人間營利事業所得稅事件，上訴人對於中華民國97年8
月7日臺北高等行政法院96年度訴字第4210號判決，提起上訴，
本院裁定如下：
    主  文
上訴駁回。
上訴審訴訟費用由上訴人負擔。
    理  由
一、按對於高等行政法院判決之上訴，非以其違背法令為理由，
    不得為之，行政訴訟法第242條定有明文。依同法第243條第
    1項規定，判決不適用法規或適用不當者，為違背法令；而
    判決有同條第2項所列各款情形之一者，為當然違背法令。
    是當事人對於高等行政法院判決上訴，如依行政訴訟法第24
    3條第1項規定，以高等行政法院判決有不適用法規或適用不
    當為理由時，其上訴狀或理由書應有具體之指摘，並揭示該
    法規之條項或其內容；若係成文法以外之法則，應揭示該法
    則之旨趣，倘為司法院解釋或本院之判例，則應揭示該判解
    之字號或其內容。如以行政訴訟法第243條第2項所列各款情
    形為理由時，其上訴狀或理由書，應揭示合於該條項各款之
    事實。上訴狀或理由書如未依此項方法表明者，即難認為已
    對高等行政法院判決之違背法令有具體之指摘，其上訴自難
    認為合法。
二、本件上訴人對於高等行政法院判決上訴，主張略以：(一)
    依上訴人所提供之總服務合約，德商HENKEL KGaA公司（下
    稱HENKEL公司）提供上訴人之管理服務範圍，並不包括研究
    與發展服務。惟原判決未依此認定本案事實，而認定上訴人
    係因HENKEL公司提供之研究與發展服務，依約支付系爭費用
    ，並依此否准上訴人認列系爭管理費用，顯有認定事實不憑
    證據構成違背法令之上訴事實。(二)原判決認定上訴人非經
    營製造業，即無須使用HENKEL公司提供之任何技術或支援服
    務，此與跨國集團經營實務顯有不符。原判決未依經驗法則
    判斷本案事實真偽，顯已違反行政訴訟法第189條第1項規定
    。(三)因HENKEL公司提供各子公司（包括上訴人）之服務多
    屬無形資產或資訊系統，故事實上無法逐筆列明每一服務內
    容與費用支出之對價關係。惟原判決得依職權調查上訴人系
    爭費用支出是否符合關係企業間移轉訂價常規交易範圍，或
    依上訴人之同業費用利率標準准予認列全部或部分系爭費用
    支出，卻未依職權進行調查，逕行全數剔除系爭費用，顯有
    違反行政訴訟法第125條第1項及同法第133條前段規定。（
    四）依行政訴訟法第259條第1款之聲請鈞院就本件自為判決
    等語，雖以該判決違背法令為由，惟核其上訴理由，係就原
    審取捨證據、認定事實之職權行使，指摘其為不當，並就原
    審所為論斷，以其主觀見解，指摘其違背經驗法則，而非具
    體說明其有何不適用法規或適用法規不當之情形，並揭示該
    法規之條項或其內容，難認對該判決之如何違背法令已有具
    體之指摘。依首開規定及說明，應認其上訴為不合法。至上
    訴人所稱原判決誤認上訴人係因德商公司以供研究與發展服
    務，因而依系爭總服務合約支付系爭管理費用，顯有認定事
    實不憑證據之違背法令云云，惟查，上訴人係忽略原判決第
    9頁倒數第2行至第10頁第2行所述論斷之基礎，係就上訴人
    於原處分卷第224頁所為主張之駁斥，自難認上訴人已就其
    主張之判決違背法令，已提出具體之指摘，併此敘明。
三、據上論結，本件上訴為不合法。依行政訴訟法第249條第1項
    前段、第104條、民事訴訟法第95條、第78條，裁定如主文
    。
中    華    民    國    97    年    11    月    6     日
                    最高行政法院第四庭
                        審判長法官  鍾  耀  光
                              法官  鄭  忠  仁
                              法官  姜  仁  脩
                              法官  王  德  麟
                              法官  黃  清  光
以  上  正  本  證  明  與  原  本  無  異
中    華    民    國    97    年    11    月    6     日
                              書記官  阮  思  瑩


司法院資訊處製作；財團法人民間司法改革基金會備份。
